【裁判字號】    92,訴,710
【裁判日期】    920402
【裁判案由】    毒品危害防制條例
【裁判全文】
臺灣臺中地方法院刑事判決                          九十二年度訴字第七一號
    公  訴  人  臺灣臺中地方法院檢察署檢察官
    被      告  甲○○
右列被告因違反毒品危害防制條例案件，經檢察官提起公訴（九十二年度毒偵字第三
八一號、九十二年度毒偵緝字第二一號），本院判決如左：
    主  文
甲○○連續施用第一級毒品，處有期徒刑拾月。
扣案之第一級毒品海洛因壹包（淨重零點貳捌公克、包裝重零點貳公克），沒收銷燬
之；扣案之注射針筒共計參支，均沒收。
    事  實
一、甲○○曾因施用毒品案件，經本院以九十年度毒聲字第一八七四號裁定送勒戒處
    所觀察、勒戒後，認無繼續施用毒品傾向，已由臺灣臺中地方法院檢察署檢察官
    於民國九十年八月七日，以九十年度毒偵緝字第二九三號，為不起訴處分確定。
    又因施用毒品案件，經本院於九十年十二月十日，以九十年度毒聲字第五八五○
    號裁定送勒戒處所觀察、勒戒，惟未到案執行，而經發佈通緝。其猶不知悔改，
    基於連續施用第一級毒品海洛因之概括犯意，自九十年八月十五日晚上起，至九
    十二年一月十七日晚上止，連續在臺中縣豐原市○○街一一五號住處及臺中縣豐
    原市○○路一二○號三樓之五居所，分別以將第一級毒品海洛因捲入香菸內，再
    點火吸食，及以將第一級毒品海洛因與水混合，置入注射針筒內，再予以施打入
    身體手臂內之方式，施用第一級毒品海洛因多次。嗣先後於九十一年十月二十日
    上午七時二十分許、九十一年十一月八日晚上十時許及九十二年一月十八日上午
    七時十分許，分別在臺中縣豐原市○○路一一四巷巷口、臺中縣豐原市○○路六
    八八號前及臺中縣豐原市○○路一二○號前，為警查獲，並扣得第一級毒品海洛
    因一包（淨重○．二八公克、包裝重○．二公克），及甲○○所有供施用第一級
    毒品海洛因所用之注射針筒共計三支。經檢察官於九十二年一月十八日，依本院
    九十年度毒聲字第五八五○號裁定，將被告送勒戒處所執行觀察、勒戒後，認有
    繼續施用之傾向。
二、案經臺中縣警察局、臺中縣警察局豐原分局先後移送、報請臺灣臺中地方法院檢
    察署檢察官偵查起訴。
    理  由
一、(1)、訊據被告甲○○對於：曾於右揭時地，連續以上開方式，施用第一級毒品海
    洛因多次。嗣先後為警查獲，並扣得上開證物之事實，坦承不諱，並有搜索扣押
    筆錄二紙，鑑定通知書一紙，照片五幀在卷可參，且其先後為警查獲時，經警採
    取尿液送驗結果，均呈嗎啡陽性反應，有尿液檢查檢驗結果、臺中縣衛生局檢驗
    尿水報告書各一紙附卷可稽，復有第一級毒品海洛因一包（淨重○．二八公克、
    包裝重○、二公克），及注射針筒共計三支扣案可資佐證，是被告之自白應與事
    實相符。(2)、又被告曾因施用毒品案件，經本院以九十年度毒聲字第一八七四號
    裁定送勒戒處所觀察、勒戒後，認無繼續施用毒品傾向，已由臺灣臺中地方法院
    檢察署檢察官於九十年八月七日，以九十年度毒偵緝字第二九三號，為不起訴處
    分確定。又因施用毒品案件，經本院於九十年十二月十日，以九十年度毒聲字第
    五八五○號裁定送勒戒處所觀察、勒戒，惟未到案執行，而經發佈通緝。經檢察
    官於九十二年一月十八日，依本院九十年度毒聲字第五八五○號裁定，將其送勒
    戒處所執行觀察、勒戒後，認有繼續施用之傾向等情，有臺灣臺中地方法院檢察
    署刑案資料查註紀錄表、臺灣高等法院被告全國前案紀錄表、臺灣臺中看守所九
    十二年二月六日中所正衛字第○九二○○○○四八八號函檢附之有無繼續施用毒
    品傾向證明書各一紙，不起訴處分書、刑事裁定各一份在卷可參。(3)、綜上，本
    件事證明確，被告二犯施用毒品之犯行堪予認定。
二、核被告所為，係犯毒品危害防制條例第十條第一項施用第一級毒品罪。被告持有
    第一級毒品海洛因之低度行為，已為其施用第一級毒品海洛因之高度行為所吸收
    ，不另論罪。又被告先後多次施用第一級毒品海洛因之行為，時間緊接，且觸犯
    構成要件相同之罪，顯係基於概括犯意為之，為連續犯，應依刑法第五十六條規
    定，論以一罪，並加重其刑。爰審酌：被告正值青壯，國中畢業，竟不思向上，
    迭次施用毒品，其犯罪手段尚屬平和，所為除殘害自己外，固未實際侵害他人之
    權益，然仍屬有害國本，施用之期間已屬長期，暨犯罪後坦承犯行，態度良好等
    一切情狀，量處如主文所示之刑。末查：扣案之第一級毒品海洛因一包（淨重○
    ．二八公克、包裝重○．二公克），係屬違禁物，應依毒品危害防制條例第十八
    條第一項前段規定，予以宣告沒收銷燬之；另扣案之注射針筒共計三支，均為被
    告所有，且供其施用第一級毒品海洛因所用等情，業據被告供承在卷，應依刑法
    第三十八條第一項第二款規定，予以宣告沒收。
據上論斷，應依刑事訴訟法第二百九十九條第一項前段，毒品危害防制條例第十條第
一項、第十八條第一項前段、第二十條第三項前段，刑法第十一條、第五十六條、第
三十八條第一項第二款，判決如主文。
中      華      民      國      九十二      年      四    月      二    日
                                    臺灣臺中地法院刑事第六庭
            法  官  唐  敏  寶
右正本證明與原本無異。
如不服本判決，應於送達後十日內向本院提出上訴狀（須附繕本），上訴於臺灣高等
法院臺中分院。
                                        書記官
中      華      民      國      九十二      年      四    月      二    日
附錄論罪科刑法條
毒品危害防制條例第十條第一項
施用第一級毒品者，處六月以上五年以下有期徒刑。


司法院資訊處製作；財團法人民間司法改革基金會備份。
